

### COORDONNÉES

- 33 rue d'Antrain 35700 RENNES
- faberthet35@gmail.com
- 0752064430

### COMPÉTENCES

- Java
- Spring Boot
- Javascript/Typescript
- **✓** Angular
- CSS
- Bootstrap
- Material Material
- **✓** SQL

### LIENS:

https://github.com/faberthet

### CENTRES D'INTÉRET:

Théâtre, Sport, Jeux-vidéo

# **FABRICE BERTHET**

### PROFIL

Après environ 10 ans d'expérience dans le commerce et la restauration, j'ai changé d'orientation professionnelle en intégrant en 2018 une licence informatique. Appétence pour la programmation et détermination m'ont assurées la bonne réussite de ces trois années d'études. Je me suis formé les 6 derniers mois en autodidacte sur Angular et Spring Boot.

### FORMATIONS

2018-2021

Licence Informatique parcours MIAGE

ISTIC - Université Rennes 1 (mention AB)

### Baccalauréat Scientifique spécialité physique

Lycée Maupertuis - 35400 Saint-Malo (mention AB)

## EXPÉRIENCES PROFESSIONNELLES

2012-2018

Poissonnier - Cora, St Malo, 35400 Vente - Approvisionnement du Rayon Pelage/Filetage/Vidage/écaillage Remballe Entretien/Nettoyage

2009-2011

Plongeur - Restaurant "La maison Blanche", Cancale, 35260 Plonge - Aide cuisine Rangement des livraisons

Mai-Juin 2009 Guide pédagogique - Grand aquarium - 35400 Saint Malo Visites Animations pour enfants